【裁判字號】    89,易,1341
【裁判日期】    890713
【裁判案由】    傷害
【裁判全文】
臺灣臺中地方法院刑事判決                        八十九年度易字第一三四一號
    公  訴  人  臺灣台中地方法院檢察署檢察官
    被      告  乙○○
    選任辯護人  陳大俊
右列被告因傷害案件，經檢察官提起公訴 (八十九年度偵字第五一三八號)，本院判
決如左：
    主  文
乙○○因過失傷害人，處拘役肆拾日，如易科罰金，以參佰元折算壹日。
    事  實
一、乙○○與丙○○係夫妻關係，二人平時感情不睦，時起爭執，丙○○乃暫返其娘
    家居住，民國八十八年十一月十一日下午四時許，在台中縣和平鄉○○路○段九
    十一號前，二人復因細故起爭執，且乙○○欲攔阻丙○○離去乃出手搶奪丙○○
    之機車鑰匙，而發生拉扯，乙○○原應注意其係男人力氣較大，應避免用力過猛
    而傷及丙○○之身体，且依當時情況並無不能注意之情形，竟疏於注意在二人拉
    扯間，因用力過猛致使丙○○受有左手背挫傷、左手拇指裂傷約一公分之傷害。
二、案經丙○○訴由檢察官偵查起訴。
     理  由
一、訊據被告乙○○供承於右揭時地與告訴人丙○○爭執發生拉扯，致告訴人丙○○
    受傷之事實，核與證人甲○○○、丁○○二人供證之情節相符，並有診斷證明書
    一紙在卷可稽。且被告乙○○與丙○○係夫妻關係，乙○○原應注意其係男人力
    氣較大，應避免用力過猛而傷及丙○○之身体，且依當時情況並無不能注意之情
    形，於奪走丙○○之機車鑰匙時，竟疏於注意用力過猛致使丙○○受有傷害，其
    有過失，已甚明顯。又告訴人丙○○確因本件拉扯受傷，與被告之過失行為間並
    有相當因果關係，被告過失犯行洵堪認定。
二、核被告所為，應成立刑法第二百八十四條第一項前段之過失傷害罪。公訴人認被
    告所為係犯刑法第二百七十七條第一項之傷害罪云云。惟查被告始終堅決否認有
    故意傷害之犯行，辯稱：係因二人在拉扯間致告訴人受傷等語。且依卷附診斷証
    明書所載，告訴人丙○○之傷勢為左手背挫傷、左手拇指裂傷約一公分之傷害等
    情以觀，傷勢尚屬輕微，應屬二人於拉扯間所造成之傷害，是被告辯稱並無傷害
    之故意，可以採信；尚難僅憑告訴人之指訴遽認被告有故意傷害之犯行，是公訴
    人起訴法條已有未洽，應予變更。爰審酌被告之過失程度、所生之危害、肇事後
    之態度及與告訴人之關係等一切情狀，判處如主文所示之刑，並諭知易科罰金折
    算之標準，以示懲儆。
三、據上論斷，應依刑事訴訟法第二百九十九條第一項前段、第三百條，刑法第二百
    八十四條第一項前段、第四十一條，罰金罰鍰提高標準條例第一條前段、第二條
    判決如主文。
中      華      民      國    八十九    年      七      月     十三     日
                                      臺灣臺中地方法院刑事第五庭
          法  官  許  金  樹
右正本證明與原本無異
如不服本判決應於送達後十日內向本院提出上訴狀
                                          書記官
中      華      民      國      八十九      年     七     月    十三    日


司法院資訊處製作；財團法人民間司法改革基金會備份。
